# 请教版主，关于成本法投资转为可供出售金融资产后，持股比例稀释后视同处置的处理

提问人：lichunxie 时间：2016-09-09 17:55:02
陈版主， 你好，请教一个问题，原来持有不具控制共同控制重大影响的长期股权投资，按照准则要求重分类为了可供出售金融资产。在后续的持有可供出售金融资产期间，持股比例因为其他方股东单方面增资导致稀释，需要按照视同处置可供出售金融资产处理。 请教一下这种情况下，这种视同处置AFS的差异做按照金融资产准则做收益处理进投资收益，还是参考解释公告第 5 号，影响权益部分的差异作为资本公积处理？ 盼复，谢谢版主。

回答人：chenyiwei
在后续作为可供出售金融资产期间，应按公允价值进行后续计量（公允价值不能可靠确定的，则按成本进行后续计量）。因此，不应存在你所说的“视同处置AFS的差异”。这种“视同处置”只可能出现在权益法核算中。

提问人：lichunxie 时间：2016-09-14 08:55:21
谢谢陈老师。是不是说作为AFS，如果后续按照成本计量，碰到持股比例被动稀释这种情况的，可以不做处理，等到真是处置时候再确认收益？

回答人：chenyiwei
可以。但如果被投资方的增资价格较低，且不属于股份支付等有合理原因的情况的，则要关注该投资是否发生减值。

提问人：紫米 elle 时间：2016-10-13 10:18:43
请教陈版，这种情况下，是参照股权稀释视同部分处置股权的收益处理吗？即投资单位应当按比例将原在其他综合收益中确认的利得和损失结转至当期损益。 在新旧准则下对这种情况的规定是否一样呢？
盼复，多谢陈版。

回答人：chenyiwei
AFS没有“视同处置”这一规定，只是考虑持有的某项证券整体的公允价值的变动情况，将其变动确认为其他综合收益（或减值损失），但不会以“视同处置”的思路确认为处置损失和转出部分其他综合收益。